【裁判字號】    97,抗,162
【裁判日期】    970201
【裁判案由】    停止執行
【裁判全文】
臺灣高等法院民事裁定                   97年度抗字第162號
抗  告  人  彰化商業銀行股份有限公司
法定代理人  乙○○
代  理  人  丙○○
相  對  人  甲○○
                      指定送達代收人張曼隆律師
上列當事人間停止執行事件，抗告人對於中華民國96年12月26日
臺灣臺北地方法院96年度聲字第5199號所為裁定提起抗告，本院
裁定如下：
    主  文
抗告駁回。
抗告程序費用由抗告人負擔。
    理  由
一、本件相對人在原法院聲請意旨略以：抗告人即債權人以台灣
    台中地方法院（下稱台中地院）九十一年度執辰字第一七Ｏ
    八七號債權憑證，向原執行法院聲請強制執行（九十六年度
    執字第五九六Ｏ二號），嗣伊以抗告人所聲請強制執行之本
    金新台幣（下同）一百七十萬元債權，已由另一連帶債務人
    加陽實業股份有限公司清償完畢為由，向原法院提起九十六
    年度訴字第一Ｏ四五三號債務人異議之訴，為恐受難於回復
    之損害，爰依強制執行法第十八條第二項之規定，聲請裁定
    停止強制執行等語。
二、原裁定以：
  (一)按有回復原狀之聲請或提起再審或異議之訴，或對於和解為
    繼續審判之請求，或提起宣告調解無效之訴、撤銷調解之訴
    ，或對於許可強制執行之裁定提起抗告時，法院因必要情形
    或依聲請定相當並確實之擔保，得為停止強制執行之裁定，
    強制執行法第十八條第二項定有明文。又法院依強制執行法
    第十八條第二項規定，定擔保金額而准許停止強制執行之裁
    定者，該項擔保係備供債權人因停止執行所受損害之賠償，
    其數額應依標的物停止執行後，債權人未能即時受償或利用
    該標的物所受之損害額，或其因另供擔保強制執行所受之損
    害額定之，非以標的物之價值或其債權額為依據（最高法院
    八十六年度臺抗字第四四二號裁定參照）。
  (二)經調取上開強制執行卷宗及原法院九十六年度訴字第一Ｏ四
    五三號債務人異議之訴卷宗核閱後，認相對人之聲請，依上
    開規定，並無不合，因斟酌抗告人即債權人於原執行法院九
    十六年度執字第五九六Ｏ二號強制執行事件之執行名義即台
    中地院九十一年度執辰字第一七Ｏ八七號債權憑證所載債權
    額為一百七十萬元，與抗告人即債權人因停止執行可能遭受
    之損害，乃係本案審理期間其執行債權額之利息損失，其期
    限以第一審至第三審通常審判程序之辦案期限為四年又四個
    月，加上裁判送達、上訴、分案等期間，其審理期限共約需
    五年，依法定利率年息百分之五計算，則抗告人因停止執行
    可能遭受之損害額應為四十二萬五千元（其計算式為：
    1,700,000元×5年×5%＝425,000元），酌定相對人供擔保
    四十二萬五千元後，原執行法院九十六年度執字第五九六Ｏ
    二號清償債務事件之強制執行程序，於原法院九十六年度訴
    字一Ｏ四五三號債務人異議之訴事件判決或終結確定前應予
    停止執行，經核並無不合。
三、抗告意旨略以：伊因停止執行可能遭受之利息損害，不僅本
    金而已，應以相對人即債務人計至民國九十六年十二月三十
    一日止，所積欠伊之本金、利息及違約金共計四百四十五萬
    零九百二十六元為準計算該停止執行期間之利息為宜，故伊
    因停止執行可能遭受之利息損失應為一百十一萬二千七百三
    十一元云云。惟按法院依強制執行法第十八條第二項定擔保
    金額，而准許停止強制執行之裁定者，該項擔保係備供債權
    人因停止執行所受損害之賠償，其數額應依標的物停止執行
    後，債權人未能即時受償或利用該標的物所受之損害額，非
    以標的物之價值或其債權額為依據，已如上述。準此，足見
    抗告人主張應以相對人即債務人積欠伊本金、利息及違約金
    之總額計算上開停止執行期間之法定遲延利息，作為相對人
    即債務人供擔保之金額云云，殊不足取。是抗告人執前詞指
    摘原裁定不當，聲明廢棄，為無理由，應予駁回。
三、爰裁定如主文。
中    華    民    國    97    年    2     月    1     日
                  民事第六庭
                        審判長法  官  林鄉誠
                              法  官  梁玉芬
                              法  官  楊豐卿
正本係照原本作成。
本裁定除以適用法規顯有錯誤為理由，並經本院許可外，不得再
抗告。如提起再抗告，應於收受送達後10日內委任律師為代理人
向本院提出再抗告狀。並繳納再抗告費新台幣１千元。
中    華    民    國    97    年    2     月    1     日
                              書記官  殷丹妮


司法院資訊處製作；財團法人民間司法改革基金會備份。
